臺灣高等法院刑事判決
111年度上訴字第1993號
上  訴  人  臺灣新竹地方檢察署檢察官
上  訴  人  
即  被  告  林定平



上列上訴人等因被告傷害等案件，不服臺灣新竹地方法院110年
度訴字第814號、111年度訴字第2號，中華民國111年3月25日第
一審判決（起訴案號：臺灣新竹地方檢察署110年度偵字第9002
、9552、12766、12859、13395、13978號），提起上訴，本院判
決如下：
    主    文
原判決關於其附表編號3所示之罪所處之刑，暨有期徒刑定應執
行刑部分，均撤銷。
林定平犯傷害罪，累犯，處有期徒刑拾月。
其他上訴駁回。
    犯罪事實
一、林定平於下列時間、地點，分別為下列犯行：
　㈠基於恐嚇危害安全之犯意，於民國110年8月28日7時30分許，
    駕駛其母林淑卿所有之車牌號碼000-0000號重型機車，前往
    姚塗城、姚燦鏞位在新竹市○○區○○○路00巷00號住處，在該
    住處庭院內到處灑冥紙，以此加害生命、身體之方式恐嚇姚
    塗城、姚燦鏞，使姚塗城、姚燦鏞心生畏懼，致生危害於安
    全。
　㈡基於毀損之犯意，於110年5月24日10時46分許，駕駛上開車
    牌號碼000-0000號重型機車，前往新竹縣○○鄉○○街000號前
    ，持鐵棒接續擊打吳嘉鈞所管領使用之車牌號碼000-0000號
    自用小客車之左側及後方玻璃、左車門、左後照鏡、倒車影
    像鏡頭，致該車左側及後方玻璃破裂、左車門破損、左後照
    鏡及倒車影像鏡頭損壞而不堪使用，足以生損害於吳嘉鈞。
　㈢基於傷害之犯意，於110年8月4日20時8分許，前往戴純善位
    在新竹市○區○○街00號住處前，持鐵棒接續毆打戴純善，致
    戴純善受有左手尺骨粉碎性骨折、左側第6肋骨骨折、左手
    肘、右手、左胸、左腳撕裂傷等傷害。
　㈣於110年1月至4月間某時，在新竹縣竹北市六家某處，拾獲劉
    彥均所遺失之車牌號碼000-000車牌1片後，竟意圖為自己不
    法之所有，基於侵占遺失物之犯意，將該車牌予以侵占入己
    。嗣於110年8月27日13時20分許，在不詳地點，林定平將上
    開車牌懸掛在上開車牌號碼000-0000號普通重型機車車體上
    ，並騎乘該普通重型機車前往位在新竹市○區○○路00號之新
    竹都城隍廟。
　㈤基於毀損之犯意，於110年8月27日13時46分許，前往戴純善
    上開住處前，持石頭接續砸向戴純善上開住處2樓，致該住
    宅之監視器、落地窗玻璃、紗窗、花盆損壞而不堪使用，足
    以生損害於戴純善。
　㈥受許宗煜〔業經臺灣新竹地方檢察署（下稱新竹地檢署）檢察
    官另案偵辦〕教唆，基於傷害之犯意，於110年9月27日5時50
    分許，駕駛上開車牌號碼000-0000號重型機車，前往吳聲宏
    位在新竹縣○○市○○街00號住處前，持鐵棒接續毆打吳聲宏，
    致吳聲宏受有頭部鈍傷、雙側手肘挫傷、左側手掌撕裂傷、
    左手第3、4、5等手指挫傷、雙側膝部鈍傷、左側小腿鈍傷
    、腹壁挫傷、右側第一腳趾擦傷等傷害，因而獲得新臺幣（
    下同）3萬6,000元之報酬。
　㈦基於毀損之犯意，於110年10月14日6時15分許，前往戴純善
    上開住處前，接續持裝有石頭、油漆之袋子砸向戴純善上開
    住處2樓，致該住宅之陽台、玻璃、紗窗、花盆損壞而不堪
    使用，足以生損害於戴純善。
二、案經姚塗城、姚燦鏞訴由新竹市警察局第三分局、吳嘉鈞訴
    由新竹縣政府警察局新湖分局、戴純善訴由新竹市警察局第
    二分局、吳聲宏訴由新竹縣政府警察局竹北分局分別報請新
    竹地檢署檢察官偵查起訴。　　
    理    由
壹、證據能力部分：
一、按被告以外之人於審判外之陳述，雖不符刑事訴訟法第159
    條之1至第159條之4之規定，然經當事人於審判程序同意作
    為證據，法院審酌該言詞陳述或書面陳述作成時之情況，認
    為適當者，亦得為證據；當事人、代理人或辯護人於法院調
    查證據時，知有刑事訴訟法第159條第1項不得為證據之情形
    ，而未於言詞辯論終結前聲明異議者，視為有前項之同意，
    刑事訴訟法第159條之5定有明文。查，本判決下列認定事實
    所引用之被告以外之人於審判外所為之供述證據資料（包含
    人證與文書等證據），並無證據證明係公務員違背法定程序
    所取得；而檢察官、上訴人即被告林定平（下稱被告）對本
    院審判期日提示之卷證，均同意或不爭執其等證據能力（見
    本院卷第87至88頁），且迄至言詞辯論終結前亦未再聲明異
    議，本案證據資料作成時之情況，核無違法取證或其他瑕疵
    ，證明力亦無明顯過低之情形，認為以之作為證據為適當，
    依刑事訴訟法第159條之5規定，自均得作為證據。
二、至於非供述證據部分，檢察官及被告於本院審判程序期日均
    同意或不爭執其等證據能力（見本院卷第89至91頁），復均
    查無違反法定程序取得或其他不得作為證據之情形，且經本
    院於審理期日提示予檢察官及被告而為合法調查，應認均有
    證據能力。
貳、實體部分：
一、認定犯罪事實所憑之證據及理由： 　　
　  前開犯罪事實，業據被告於警詢、偵查、原審及本院審理中
    均坦承不諱（見偵9902卷第8頁正反面、65、80頁正反面；
    偵13978卷第5至6頁；偵9552卷第4頁反面至5、60至61、86
    至93、94至97、114至116頁；偵12766卷第4頁反面至5、6頁
    反面至7頁；偵12859卷第4頁正反面；偵13395卷第5至6頁；
    聲羈卷第28至33頁；訴2卷第26至33、129至134、221至222
    、227頁），核與證人即告訴人姚燦鏞、姚塗城、吳嘉鈞、
    戴純善、吳聲宏於警詢及偵查中指訴、證人即被害人劉彥均
    於警詢中指訴情節相符（見偵9902卷第10、12、77至78頁；
    偵13978卷第10、51頁；偵9552卷第6至7、48頁正反面、112
    至113頁；偵12766號第9至10、11頁正反面、57至58頁；偵1
    2859卷第5至6頁；偵13395卷第7至8、57頁正反面），並有
    現場照片、現場監視器錄影檔案畫面翻拍照片、車輛詳細資
    料報表、台灣賓士聯立賓士新竹服務廠帳單、國立臺灣大學
    醫學院附設醫院新竹臺大分院新竹醫院診斷證明書、失車-
    案件基本資料詳細畫面報表、中國醫藥大學新竹附設醫院診
    斷證明書及被告網路社交通訊軟體LINE訊息內容截圖等件在
    卷可稽（見偵9902卷第21、26至30、33至35、38頁；偵1397
    8卷第14至20、21、22頁反面至25頁；偵9552卷第8、16至20
    、42頁；偵12766卷第19、20至21、22至25頁；偵12859卷第
    7至11頁；偵13395卷第17、18至20、51至53頁），足認被告
    前揭任意性自白核與事實相符，應堪採信。綜上，本案事證
    明確，被告犯行堪予認定，應予依法論科。
二、論罪：　
　㈠核被告就犯罪事實欄一之㈠所為，係犯刑法第305條之恐嚇危
    害安全罪；就犯罪事實欄一之㈡、㈤、㈦所為，均係犯刑法第3
    54條之毀損他人物品罪；就犯罪事實欄一之㈢、㈥所為，均係
    犯刑法第277條第1項之傷害罪；就犯罪事實欄一之㈣所為，
    係犯刑法第337條之侵占遺失物罪。
　㈡按所謂接續犯之包括一罪，係指數行為於同時同地或密切接
    近之時、地實施，侵害同一法益，各行為之獨立性極為薄弱
    ，依一般社會健全概念，在時間差距上，難以強行分開，在
    刑法評價上，以視為數個舉動之接續施行，合為包括之一行
    為予以評價，較為合理，則屬接續犯，而為包括之一罪。本
    案被告⒈基於同一之毀損他人物品犯意，於犯罪事實欄一之㈡
    所示時間、地點，先後多次擊打告訴人吳嘉鈞所管領使用之
    車牌號碼000-0000號自用小客車之左側及後方玻璃、左車門
    、左後照鏡、倒車影像鏡頭；⒉基於同一之傷害犯意，於犯
    罪事實欄一之㈢所示時間、地點，先後多次持鐵棒毆打告訴
    人戴純善之雙手、左側肋骨、左胸、左腳；⒊基於同一之毀
    損他人物品犯意，於犯罪事實欄一之㈤所示時間、地點，先
    後多次持石頭砸向告訴人戴純善上開住處2樓；⒋基於同一之
    傷害犯意，於犯罪事實欄一之㈥所示時間、地點，先後多次
    持鐵棒毆打告訴人吳聲宏之頭部、雙手、雙腳、腹部；⒌基
    於同一之毀損他人物品犯意，於犯罪事實欄一之㈦所示時間
    、地點，先後多次持裝有石頭、油漆之袋子砸向告訴人戴純
    善上開住處2樓，其上開各次犯罪時間緊密相聯、地點相同
    ，各動作間之獨立性極均為薄弱，難以強行分開，應均視為
    數個舉動之接續施行，各合為包括之一行為予以評價，較為
    合理，是被告就犯罪事實欄一之㈡所示多次擊打告訴人吳嘉
    鈞所管領使用之車牌號碼000-0000號自用小客車之左側及後
    方玻璃、左車門、左後照鏡、倒車影像鏡頭之行為、就犯罪
    事實欄一之㈢所示多次持鐵棒毆打告訴人戴純善之雙手、左
    側肋骨、左胸、左腳之行為、就犯罪事實欄一之㈤所示多次
    持石頭砸向告訴人戴純善上開住處2樓之行為、就犯罪事實
    欄一之㈥所示多次持鐵棒毆打告訴人吳聲宏之頭部、雙手、
    雙腳、腹部之行為、就犯罪事實欄一之㈦所示多次持裝有石
    頭、油漆之袋子砸向告訴人戴純善上開住處2樓之行為，應
    各依接續犯論以一罪。
　㈢又被告就犯罪事實欄一之㈠部分，係以一恐嚇危害安全行為同
    時侵害告訴人姚塗城、姚燦鏞，為同種想像競合，應依刑法
    第55條之規定，從一重之刑法第305條之恐嚇危害安全罪處
    斷。
　㈣被告所犯上開7罪，犯意各別，行為互殊，應予分論併罰。
三、刑之加重事由：
　　依108年2月22日公布之司法院釋字第775號解釋文：「刑法
    第47條第1項規定：『受徒刑之執行完畢，或一部之執行而赦
    免後，5年以內故意再犯有期徒刑以上之罪者，為累犯，加
    重本刑至二分之一。』有關累犯加重本刑部分，不生違反憲
    法一行為不二罰原則之問題。惟其不分情節，基於累犯者有
    其特別惡性及對刑罰反應力薄弱等立法理由，一律加重最低
    本刑，於不符合刑法第59條所定要件之情形下，致生行為人
    所受之刑罰超過其所應負擔罪責之個案，其人身自由因此遭
    受過苛之侵害部分，對人民受憲法第8條保障之人身自由所
    為限制，不符憲法罪刑相當原則，牴觸憲法第23條比例原則
    。於此範圍內，有關機關應自本解釋公布之日起2年內，依
    本解釋意旨修正之。於修正前，為避免發生上述罪刑不相當
    之情形，法院就該個案應依本解釋意旨，裁量是否加重最低
    本刑。」是在該解釋文公布後，本院即應依此就個案裁量是
    否有依刑法第47條第1項規定加重最低本刑之必要。查本案
    被告前㈠於106年間因犯吐氣所含酒精濃度達每公升零點二五
    毫克以上而駕駛動力交通工具罪，經原審法院以107年度竹
    交簡字第701號判決判處有期徒刑3月確定；復於107年間因
    犯強制等罪，經原審法院以107年度竹簡字第669號判決分別
    判處有期徒刑4月、2月，應執行有期徒刑5月確定。上開3罪
    ，經原審法院以108年度聲字第543號裁定應執行有期徒刑7
    月確定，於108年11月7日易科罰金執行完畢：㈡於108年間因
    犯吐氣所含酒精濃度達每公升零點二五毫克以上而駕駛動力
    交通工具罪，經原審法院以108年度竹交簡字第346號判決判
    處有期徒刑5月確定，於108年11月29日易科罰金執行完畢等
    情，有本院被告前案紀錄表1份在卷可按，其於受有期徒刑
    之執行完畢5年內故意再犯本案犯罪事實欄一之㈠至㈢、㈤至㈦
    所示最重本刑為有期徒刑以上之罪，符合刑法第47條第1項
    累犯之規定，本院審酌被告上開所犯強制等罪，於108年11
    月7日易科罰金執行完畢，理應生警惕作用，期待其返回社
    會後能因此自我控管，惟被告竟未生警惕，復故意再犯本件
    犯罪事實欄一之㈠至㈢、㈤至㈦所示恐嚇危害安全、傷害、毀損
    等犯行，足見前罪之徒刑執行成效不彰，被告對刑罰之反應
    力顯然薄弱，爰就其所犯犯罪事實欄一之㈠至㈢、㈤至㈦所示6
    罪，均依累犯規定分別加重其最低本刑。
四、撤銷改判（即犯罪事實欄一之㈢部分）之理由：
  ㈠原審認被告上開傷害犯行，罪證明確，予以論罪科刑，固非
    無見。惟按刑事審判之量刑，旨在實現刑罰權之分配正義，
    故法院對科刑判決之被告量刑，應符合罪刑相當原則，使罰
    當其罪，以契合人民之法律感情。此於刑法第57條明定科刑
    時應審酌一切情狀，尤應注意該條所列各款情形，以為科刑
    輕重之標準。又按量刑輕重與否，固屬實體法上賦予法院得
    為自由裁量之事項，惟法院行使此項職權時，除應審查被告
    是否符合法定要件外，仍應受比例原則與平等原則等一般法
    律原則之支配，以期達成客觀上之適當性、相當性與必要性
    之價值要求。若違反比例原則、平等原則時，自有濫用裁量
    權之違法。查被告因不明原因，即持鐵棒接續毆打告訴人戴
    純善，致告訴人戴純善受有左手尺骨粉碎性骨折、左側第6
    肋骨骨折、左手肘、右手、左胸、左腳撕裂傷等傷害，所生
    危害匪淺，犯後雖坦承犯行，然迄未獲取告訴人戴純善之原
    諒或與告訴人戴純善達成民事上和解，亦未賠償告訴人戴純
    善之損失，原審就被告此部分所犯傷害罪，僅判處有期徒刑
    6月，並諭知易科罰金之折算標準，量刑顯然過輕，違反比
    例原則及罪刑相當原則，容有未當。被告提起上訴，指摘原
    判決量刑過重，雖無理由，惟檢察官提起上訴，據此指摘原
    判決此部分量刑過輕，為有理由，自應由本院將原判決此部
    分暨有期徒刑定應執行刑部分均予以撤銷改判。
　㈡爰以行為人之責任為基礎，審酌被告前於109年間因犯幫助詐
    欺取財罪，經原審法院另案論處罪刑確定，有本院被告前案
    紀錄表1份附卷可查（見本院卷第52頁），素行非佳，其前
    曾因罹患情緒障礙症就醫乙節，有林正修診所診斷證明書1
    份附卷可參（見偵9552卷第98頁；訴2卷第145頁），竟因不
    明原因，持鐵棒接續毆打告訴人戴純善，使其受有左手尺骨
    粉碎性骨折、左側第6肋骨骨折、左手肘、右手、左胸、左
    腳撕裂傷等傷害，顯見被告自我情緒管理能力及尊重他人身
    體法益之法治觀念有待加強，所為孰非可取，犯後雖坦承犯
    行，然迄未獲取告訴人戴純善之原諒或與告訴人戴純善達成
    民事上和解，亦未賠償告訴人戴純善之損失，犯後態度難謂
    良好，兼衡其犯罪之目的、於本院審理中自承其智識程度為
    高中肄業及未婚、家中有父母兄姐，目前從事司機及環保廢
    棄物粗工等工作之家庭生活狀況（見本院卷第95頁）等一切
    情狀，量處如主文第2項所示之刑，以資懲儆。
　㈢按供犯罪所用、犯罪預備之物或犯罪所生之物，屬於犯罪行
    為人者，得沒收之，刑法第38條第2項前段定有明文。查被
    告為犯罪事實欄一之㈢所示傷害犯行時使用之鐵棒1支，雖為
    被告犯該傷害犯行所用之物，惟被告於警詢時否認為其所有
    （見偵9552卷第5頁），且未扣案，爰不為沒收之諭知。
五、上訴駁回（即犯罪事實欄一之㈠、㈡、㈣至㈦部分）之理由：
  ㈠原審經審理結果，認被告所犯犯罪事實欄一之㈠、㈡、㈣至㈦所
    示恐嚇危害安全、毀損他人物品、侵占遺失物及傷害等罪，
    事證明確，以行為人之責任為基礎，審酌被告所犯本案恐嚇
    、毀損、傷害、侵占遺失物犯行，欠缺尊重他人身體及財產
    法益之觀念，造成他人身體受有傷害及財產損失，危害社會
    治安，法治觀念偏差，所為實不足取，惟念被告犯罪後坦承
    犯行，兼衡被告業與告訴人姚燦鏞、姚塗城、吳聲宏達成調
    解，有調解筆錄2份在卷足憑，然未能與告訴人戴純善、吳
    嘉鈞成立和解或賠償其等損失，並衡酌告訴人吳聲宏所受傷
    勢、告訴人戴純善、吳嘉鈞、被害人劉彥均財物受損之程度
    ，並考量其犯罪之動機、目的、手段及素行，暨其自述高中
    肄業之教育程度，從事打石工為業，家庭經濟狀況勉持等一
    切情狀，分別量處拘役30日、有期徒刑3月、罰金8,000元、
    有期徒刑3月、拘役30日、有期徒刑3月，並諭知易科罰金及
    易服勞役之折算標準均為1,000元折算1日，且就拘役部分定
    其應執行刑為拘役40日，如易科罰金以1,000元折算1日；並
    說明告訴人吳聲宏於原審準備程序中雖陳稱：因其欲追究共
    犯責任，故不予撤回告訴，但同意給予被告免刑機會等語，
    惟被告對於告訴人吳聲宏所犯係刑法第277條第1項傷害罪，
    該罪之法定刑為5年以下有期徒刑、拘役或50萬元以下罰金
    ，並非為法定刑3年以下有期徒刑之罪，是以無從依刑法第6
    1條規定免除其刑；另就沒收部分說明：⒈被告於犯罪事實欄
    一之㈥所示傷害犯行之犯罪所得為3萬6,000元，業據被告於
    原審準備程序中陳明甚詳，未據扣案，爰依刑法第38條之1
    第1項前段、第3項規定宣告沒收，並於全部或一部不能沒收
    或不宜執行沒收時，追徵其價額；⒉又車牌號碼000-000號之
    車牌1面，雖屬被告於本件犯罪事實欄一之㈣所示侵占遺失物
    犯行之犯罪所得，然未據扣案，且被告於原審準備程序中陳
    稱已經丟資源回收等語，車牌亦可經被害人再行申辦，欠缺
    刑法上之重要性，為避免開啟助益甚微之沒收或追徵程序，
    過度耗費訴訟資源而無助於目的之達成，本於比例原則，依
    刑法第38條之2第2項之規定，不予宣告沒收或追徵；⒊另被
    告於本件犯罪事實欄一之㈡所示毀損犯行所用之鐵棒1支，未
    據扣案，且被告於原審準備程序中陳稱已經丟棄等語，亦無
    證據證明現仍存在，如予宣告沒收，徒增執行程序之耗費，
    且欠缺刑法上之重要性，亦不予宣告沒收或追徵，經核其認
    事、用法並無違法或不當，量刑及沒收亦稱妥適。
  ㈡檢察官就犯罪事實欄一之㈤、㈦部分不服提起上訴，上訴意旨
    略以：被告2次前往告訴人戴純善住處砸屋、砸漆，致年老
    之告訴人戴純善之心理受有重大創傷及恐懼，被告造成之傷
    害鉅大，原判決僅各判處有期徒刑3月，容有過輕等語；另
    被告上訴意旨略以：⒈被告已與告訴人姚塗城、姚燦鏞、吳
    聲宏和解，告訴人姚塗城、姚燦鏞、吳聲宏均無意追究其責
    任，告訴人姚塗城、姚燦鏞並已撤回告訴，而因告訴人吳聲
    宏欲追究教唆者之責任，為免撤回告訴之效力及於教唆者，
    被告及原審被告之辯護人始主動提出不將撤回告訴列入和解
    條件，原審就此部分量刑應有過重；⒉被告有意與告訴人吳
    嘉鈞、戴純善、劉彥均和解，惟告訴人吳嘉鈞未出庭、告訴
    人戴純善、劉彥均則要求不合理之和解金，始致未達成和解
    ，惟被告始終坦承認罪，並願意於合理之範圍賠償告訴人之
    損失，顯見被告確有悔意，且犯後態度尚佳，原審就此部分
    量刑確有過重等語。然按刑之量定，為求個案裁判之妥當性
    ，法律賦予法院裁量之權。量刑輕重，屬為裁判之法院得依
    職權自由裁量之事項，苟其量刑已以行為人之責任為基礎，
    並斟酌刑法第57條各款所列情狀，在法定刑度內，酌量科刑
    ，如無偏執一端，致明顯失出失入情形，上級審法院即不得
    單就量刑部分遽指為不當或違法。查原審於量刑時已詳予審
    酌刑法第57條各款及前開所列情狀，予以綜合考量，就被告
    上開犯罪事實欄一之㈠、㈡、㈣至㈦部分所犯之罪分別判處拘役
    30日、有期徒刑3月、罰金8,000元、有期徒刑3月、拘役30
    日、有期徒刑3月，並諭知易科罰金及易服勞役之折算標準
    均為1,000元折算1日，且就拘役部分定其應執行刑為拘役40
    日，如易科罰金以1,000元折算1日，就刑罰裁量職權之行使
    ，既未逾越法律所規定之範圍，亦無濫用權限之情形；又被
    告2次前往告訴人戴純善住處砸屋、砸漆之行為、被告與告
    訴人姚塗城、姚燦鏞及吳聲宏已成立調解，告訴人姚塗城、
    姚燦鏞及吳聲宏均無意追究其責任，然其未能與告訴人戴純
    善、劉彥均成立和解等情，均業經原審納為量刑因子，自難
    認原審就量刑事由有所疏漏未予考量而有未當之處，縱與檢
    察官及被告主觀上之期待有所落差，仍難指其量刑有何不當
    或違法。是檢察官上訴請求就犯罪事實欄一之㈤、㈦部分從重
    量刑云云，被告上訴請求就犯罪事實欄一之㈠、㈡、㈣至㈦部分
    從輕量刑云云，均為無理由，應予駁回。
　㈢被告上訴意旨另以：被告對告訴人吳聲宏為傷害犯行時，雖
    有獲得3萬6,000元報酬，但已與告訴人吳聲宏以3萬6,000元
    和解，原審仍宣告沒收此部分報酬，顯有不當云云。按犯罪
    所得，屬於犯罪行為人者，沒收之；於全部或一部不能沒收
    或不宜執行沒收時，追徵其價額，不予宣告沒收或追徵；又
    犯罪所得已實際合法發還被害人者，不予宣告沒收或追徵，
    刑法第38條之1第1項前段、第3項、第5項分別定有明文。經
    查，被告雖於原審審理中與告訴人吳聲宏以3萬6,000元達成
    調解，並當庭賠償告訴人吳聲宏3萬6,000元，惟此與犯罪所
    得已實際合法發還被害人之情形有間，且宣告沒收被告上開
    犯罪所得並無過苛之虞，是原審諭知沒收被告上開犯罪所得
    並無違法或不當，被告猶執前詞提起上訴，指摘原審判決不
    當云云，為無理由，應予駁回。
據上論斷，應依刑事訴訟法第368條、第369條第1項前段、第364
 條、第299條第1項前段，判決如主文。
本案經檢察官張凱絜提起公訴，檢察官林李嘉提起上訴，檢察官
陳正芬到庭執行職務。
中　　華　　民　　國　　111 　年　　8 　　月　　10　　日
                  刑事第二十三庭審判長法  官  許永煌
                                      法  官  黃美文
                                      法  官  雷淑雯
以上正本證明與原本無異。
傷害罪部分，如不服本判決應於收受送達後20日內向本院提出上
訴書狀，並應敘述具體理由；其未敘述上訴理由者，應於上訴期
間屆滿後20日內向本院補提理由書（均須按他造當事人之人數附
繕本）「切勿逕送上級法院」。告訴人或被害人如對於本判決不
服者，應具備理由請求檢察官上訴，其上訴期間之計算係以檢察
官收受判決正本之日期為準。
其他部分不得上訴。
                                      書記官  林立柏
中　　華　　民　　國　　111 　年　　8 　　月　　12　　日
附錄本案論罪科刑法條全文：
中華民國刑法第277條
傷害人之身體或健康者，處5年以下有期徒刑、拘役或50萬元以
下罰金。
犯前項之罪，因而致人於死者，處無期徒刑或7年以上有期徒刑
；致重傷者，處3年以上10年以下有期徒刑。

中華民國刑法第305條
以加害生命、身體、自由、名譽、財產之事恐嚇他人，致生危害
於安全者，處2年以下有期徒刑、拘役或9千元以下罰金。

中華民國刑法第337條
意圖為自己或第三人不法之所有，而侵占遺失物、漂流物或其他
離本人所持有之物者，處1萬5千元以下罰金。

中華民國刑法第354條
毀棄、損壞前二條以外之他人之物或致令不堪用，足以生損害於
公眾或他人者，處2年以下有期徒刑、拘役或1萬5千元以下罰金
。